臺灣雲林地方法院刑事裁定　　　　　　　　　　　　　　九十一年度聲判字第四號
　　聲 請 人即
　　代行告訴人　甲○○
　　代　理　人　吳炳輝律師
　　被　　　告　乙○○
右列聲請人因告訴被告過失傷害案件，不服臺灣高等法院臺南分院檢察署檢察長駁回
再議之處分（九十一年度上議字第二二八號），聲請交付審判，本院裁定如左：
    主  文
聲請駁回。
    理  由
一、聲請交付審判意旨略以：(一)被害人周強所駕駛之機車係於案發時在路肩白線外行
    駛，被高昌盛駕駛之大卡車從後撞上，失控向左轉衝至對向車道，而遭被告乙○
    ○所駕駛之卡車撞擊受傷，被告乙○○適時亦有未注意車前狀況之過失；(二)原不
    起訴處分暨駁回聲請再議之處分，均略未傳喚證人林金和，詳述案發之狀況，以
    釐清被告乙○○有無超速及防範之可能性，僅以證人江明勳不實之證詞，予以認
    定，亦有偏頗，而有未盡調查證據之能事之情形。綜上認為本件有交付審判續為
    調查之必要云云。
二、按告訴人不服上級法院檢察署檢察長或檢察總長認再議為無理由而駁回之處分者
    ，得於接受處分書後十日內委任律師提出理由狀，向該管第一審法院聲請交付審
    判；法院認交付審判之聲請不合法或無理由者，應駁回之，刑事訴訟法第二百五
    十八條之一、第二百五十八條之三第二項前段，分別定有明文。
三、經查：
  (一)本案聲請人係以被告乙○○涉犯刑法第二百八十四條第二項過失致重傷害罪，向
    臺灣雲林地方法院檢察署檢察官提出告訴，經該署檢察官偵查終結，認被告乙○
    ○犯罪嫌疑不足，於民國九十一年五月二十五日以九十年度偵字第二八六○號、
    九十一年度偵字第二○八○號為不起訴處分，聲請人不服，聲請再議亦經臺灣高
    等法院臺南分院檢察署檢察長以再議無理由而於九十一年六月二十四日以九十一
    年度上議字第二二八號駁回再議一節，有該二案之不起訴處分書及駁回再議處分
    書在卷可稽；又聲請人於九十一年六月二十八日收受前開再議駁回處分書後，於
    九十一年七月二日委任吳炳輝律師向本院聲請交付審判乙情，有送達證書附於前
    開臺灣高等法院臺南分院檢察署案卷內與刑事交付審判聲請狀附於本案卷內可佐
    ，合先敘明。
  (二)刑事訴訟法於九十一年二月八日經修正公布，新增前述第二百五十八條之一，此
    乃對於「檢察官不起訴或緩起訴裁量權」制衡之一種外部監督機制，此時，法院
    僅在就檢察官所為不起訴或緩起訴之處分是否正確加以審查，以防止檢察機關濫
    權，依此立法精神，法院就聲請交付審判案件之審查，所謂「得為必要之調查」
    ，其調查證據之範圍，自應以偵查中曾顯現之證據為限，不可就告訴人新提出之
    證據再為調查，亦不可蒐集偵查卷以外之證據。又依新修正刑事訴訟法第二百六
    十條對於不起訴處分已確定或緩起訴處分期滿未經撤銷者得再行起訴之規定，其
    立法理由說明，本條所謂不起訴處分已確定者，係包括「聲請法院交付審判復經
    駁回者」之情形在內，則法院就聲請交付審判案件之審查，所謂「得為必要之調
    查」，其調查證據範圍，自更應以偵查中曾顯現之證據為限，不得就告訴人新提
    出之證據再為調查，亦不可蒐集偵查卷以外之證據，否則，將與刑事訴訟法第二
    百六十條之再行起訴規定，混淆不清。
  (三)臺灣雲林地方法院檢察署檢察官及臺灣高等法院臺南分院檢察署檢察官係以：「
    肇事路段是雙向單線車道，被害人周強騎乘之機車原在被告高昌盛大貨車之前，
    因高昌盛要超車按喇叭，而騎到路邊的白色邊線上，周強一邊騎一邊抽煙，左右
    搖晃，機車因而碰到大貨車的子車的右後側，再往右彈並左右晃，於高昌盛的車
    超過機車出現空閒隙後，機車突然衝到對向車道，而與剛過綠燈約五十公尺之被
    告乙○○的大貨車發生正面對撞之事實，業據證人江明勳、林山景證述明確，並
    有警繪之道路交通事故調查報告表及現場照片為證，堪以認定，且查被告乙○○
    所駕之車被撞時乃在停止狀態，足見其車速不快，對此突如其來之情事，自難期
    其能防止結果之發生，尚難認有過失」，而認被告乙○○之罪嫌不足。
  (四)本院審核結果認為：證人江明勳於案發當時係行駛在被害人周強之後方，對於
    本案之車禍肇事情況，自較能清楚目擊，所為證述應較符合事實，且依本案警卷
    所附之現場照片及警繪之道路交通事故調查報告表所示，被告乙○○所駕駛之車
    號六Ｋ－三四三號營業大貨車於肇事後，仍停放於自己之行駛車道上，並未超越
    分向線或路邊白線，其車後亦僅有短短幾公尺之剎車痕跡，且被害人周強騎乘之
    機車於倒地後，所造成之刮地痕起點，即在被告乙○○所駕駛之營業大貨車車頭
    下，足見被告乙○○與被害人周強雙方車輛撞擊時，被告乙○○之車速並不快，
    而被害人周強所騎機車嚴重受損，被害人周強亦受有重傷，據此推論，被害人周
    強當時之車速，則確實不低，此亦核與上開證人江明動證述之車禍情節相符。而
    證人江明勳與被告乙○○、高昌盛及被害人周強等人均不認識，應無偏頗一方之
    虞，檢察官採信證人江明勳之證述，而認被告乙○○並無過失，尚難認有何違誤
    。聲請人未提出任何事證，僅空言證人江明勳之證詞不實、偏頗，尚無可採；
    又聲請人雖以原不起訴處分暨駁回聲請再議之處分，均略未傳喚證人林金和到庭
    ，詳述案發之狀況，以明瞭被告乙○○是否有無超速及防範之可能性云云，然聲
    請人於臺灣雲林地方法院檢察署檢察官偵查時，均未曾提出證人林金和，以供檢
    察官調查，是依前揭聲請交付審判之立法精神，此部分即非屬本院所得調查證據
    之範圍，本院自不得加以審酌。且聲請人於再議聲請狀中已表明證人林金和「於
    當日下午二時三十分許行經肇事地點雲林縣斗南鎮○○里○○路四七九號前道路
    上，看到告訴人倒在虎尾往斗南方向之車道上．．．林金和以為告訴人業已死亡
    ，且不知其身分，故未報警」，足見該證人林金和只看見肇事後之被害人周強倒
    地情形，並未看見車禍發生當時之情形，準此，檢察官未再傳訊車禍發生時未確
    實目擊之林金和，即難認有何不當之處。綜合前述，檢察官上述為不起訴處分之
    理由，並無何違背經驗法則、論理法則或其他證據法則之情事，是聲請人交付審
    判之聲請，為無理由，應予駁回。
四、依刑事訴訟法第二百五十八條之三第二項前段，裁定如主文。
中      華      民      國      九十一      年      九      月  六    日
                                         臺灣雲林地方法院刑事第一庭
                                             審判長法  官  康  樹  正
                                                   法  官  許  佩  如
                                                   法  官  廖  國  勝
右正本證明與原本無異。
不得抗告。
                                                   書記官  顏  錦  清
中      華      民      國      九十一      年      九      月    六    日
